最  高  行  政  法  院  裁  定
                                     100年度裁字第2131號
再 審原 告  吳素真
訴訟代理人  葉維惇
再 審被 告  財政部臺北市國稅局
代  表  人  陳金鑑
上列當事人間所得稅法事件，再審原告對於中華民國100年4月21
日本院100年度判字第552號判決，提起再審之訴，本院裁定如下
：
    主  文
再審之訴駁回。
再審訴訟費用由再審原告負擔。
    理  由
一、按再審原告提起再審之訴，應依行政訴訟法第277條第1項第
    4款表明再審理由，此為必須具備之程式。所謂表明再審理
    由，必須指明確定判決有何條款之再審事由，及有如何合於
    法定再審事由之具體情事，始為相當，倘僅泛言有何條款之
    再審事由，而無具體情事者，仍難謂已合法表明再審理由，
    所提再審之訴，即屬不合法。又行政訴訟法第273條第1項第
    1款之「適用法規顯有錯誤」，係指原判決所適用之法規與
    該案應適用之現行法規相違背，或與解釋判例有所牴觸者而
    言。
二、再審原告係人間電視股份有限公司(下稱人間電視公司)負責
    人，該公司於民國90年12月31日起至94年間給付總機構在中
    華民國境外之營利事業衛星轉頻器設備租金及技術服務報酬
    合計新臺幣(下同）109,965,110元，應扣繳稅款21,993,022
    元，再審原告未依規定扣繳稅款，經再審被告查獲，通報所
    屬信義分局限期責令再審原告補繳應扣未扣稅款及補報扣繳
    憑單。嗣人間電視公司於96年10月4日分別代理美商BNE USA
    ,INC.及模里西斯商EXCEL SKY INTERNATIONAL CO.,LTD向財
    政部專案申請境外之營利事業依所得稅法第25條第1項規定
    核計營利事業所得額，經財政部核准在案。惟其中美商BNE
    USA,INC.91年10月3日前取得之租金收入部分，已罹5年消滅
    時效，再審被告所屬信義分局乃不予受理，並依所得稅法第
    88條、第89條及第92條規定就90年12月31日至91年9月9日取
    得之租金收入按20％扣繳率扣繳稅款計3,712,354元，餘91
    年10月4日以後取得之租金收入部分及模里西斯商EXCEL SKY
    INTERNATIONAL CO.,LTD取得之租金及服務收入部分，尚未
    罹5年消滅時效，改依所得稅法第25條第1項之規定，以收入
    15％核計營利事業所得額並依所得稅法第98條之1第3款規定
    按25％扣繳率扣繳稅款3,427,623元，合計7,139,977元，爰
    更正核定應扣繳稅款計7,139,977元，再審原告已依規定期
    限補繳及補報扣繳憑單，並未提行政救濟而確定。再審原告
    復於97年8月5日具文主張財政部核准自91年10月4日起適用
    所得稅法第25條第1項規定，再審被告所屬信義分局以其為
    扣繳義務人屬適用法令錯誤云云，經該分局審酌結果，准予
    退還溢繳91年10月4日起至94年扣繳稅款3,427,623元，並註
    銷91年10月4日起至94年罰鍰，另向人間電視公司開徵及裁
    罰。嗣再審原告主張境外之營利事業衛星轉頻器設備租金及
    技術服務報酬非屬中華民國來源所得，分別於98年2月5日、
    98年4月7日發文申請退還91年10月3日前給付報酬扣繳之稅
    款3,712,354元，經再審被告所屬信義分局分別以98年3月13
    日財北國稅信義綜所二字第0980001450號函、98年8月11日
    財北國稅信義綜所二字第0980203661號函復，以請求權時效
    已消滅為由，否准其申請，再審原告不服，循序提起行政訴
    訟，經原審法院99年度訴字第414號判決(下稱前審判決）駁
    回，再審原告提起上訴，經本院100年度判字第552號判決（
    下稱原確定判決）駁回上訴確定後，再審原告以原確定判決
    有行政訴訟法第273條第1項第1款「適用法規顯有錯誤」之
    再審事由，提起本件再審之訴。
三、本件再審原告對於前審判決及本院原確定判決提起再審之訴
    ，係以：(一)本件境外營利事業所提供之勞務最終使用者，
    係美國、加拿大等北美地區之收視戶使用，該勞務係在中華
    民國境外使用後，其經營事實始得完成，自應認非屬中華民
    國來源所得。原確定判決將系爭費用全數視為中華民國境內
    經營工商之盈餘，而誤用本院99年度5月份第2次庭長法官聯
    席會議決議之情節，其適用法規顯有錯誤。且前審判決認再
    審原告應按給付額扣繳稅款3,712,354元，亦造成再審原告
    對境外營利事業應扣取稅款竟遠高於該營利事業之所得之扞
    格現象。(二)前審判決在所得稅法第10條第1項所例舉之固
    定營業場所之外，另行增加「與外在社會有明顯之商業互動
    關係」之適用要件，明顯逾越法律保留原則，原確定判決遞
    持相同理由相駁，而屬適用法規顯有錯誤。原確定判決認定
    系爭衛星發射站之重要性，係直接影響到系爭報酬為所得稅
    法第8條第9款所定中華民國來源所得之認定，則其於認定國
    外營利事業係透過我國境內地面衛星發射站提供其服務之下
    ，卻又核認該衛星發射站並非為所得稅法第8條第1項規定之
    工作站，明顯違反經驗法則及論理法則，亦屬適用法規顯有
    錯誤等語。經核其再審訴狀所表明之再審理由，無非重複其
    在前訴訟程序之主張而為原確定判決論述所不採之事由再予
    爭執，或就事實審法院證據取捨、認定事實之職權行使事項
    ，任意指摘為不當，而未具體表明原確定判決所適用之法規
    究有如何顯然不合於法規規定，或有如何顯然違背司法院解
    釋或本院判例之情事，難謂已合法表明再審理由。依首揭規
    定及說明，本件再審之訴為不合法，應予駁回。
四、據上論結，本件再審之訴為不合法。依行政訴訟法第278條
    第1項、第104條、民事訴訟法第95條、第78條，裁定如主文
    。
中    華    民    國    100   年    8     月    25    日
                    最高行政法院第三庭
                        審判長法官  黃  璽  君
                              法官  楊  惠  欽
                              法官  吳  東  都
                              法官  陳  金  圍
                              法官  蕭  惠  芳

以  上  正  本  證  明  與  原  本  無  異
中    華    民    國    100   年    8     月    26    日
                              書記官  伍  榮  陞